【裁判字號】    97,上訴,202
【裁判日期】    970327
【裁判案由】    違反毒品危害防制條例
【裁判全文】
臺灣高等法院高雄分院刑事判決         97年度上訴字第202號
上  訴  人
即  被  告  甲○○
上列上訴人因違反毒品危害防制條例案件，不服臺灣高雄地方法
院96年度訴字第4340號中華民國96年12月28日第一審判決（起訴
案號：臺灣高雄地方法院檢察署96年度毒偵字第7414號），提起
上訴，本院判決如下：
     主  文
上訴駁回。
     事  實
一、甲○○前於民國93年間因施用毒品案件，經原審以93年度毒
    聲字第2313號裁定送觀察、勒戒後，經評定有繼續施用毒品
    傾向，再經原審以93年度毒聲字第1788號裁定令入戒治處所
    施以強制戒治，嗣於94年5 月19日執行完畢出監，並經臺灣
    高雄地方法院檢察署檢察官於94年5月9日以94年度戒毒偵字
    第222 號為不起訴處分確定。詎仍不知戒絕毒癮，明知海洛
    因係毒品危害防制條例第2條第2項第1 款所明定之第一級毒
    品，不得持有及施用，竟基於施用第一級毒品海洛因之犯意
    ，於96年7 月22日某時，在位於高雄市新興區○○○路71號
    「藝豊卡拉OK店」內，以將第一級毒品海洛因摻入香菸內吸
    取其煙霧之方式，施用第一級毒品海洛因1次，嗣於96年7月
    23日為警至上開「藝豊卡拉OK店」臨檢查獲，經其同意採集
    尿液送驗，檢驗結果呈海洛因代謝物嗎啡陽性反應，始悉上
    情。
二、案經高雄市政府警察局新興分局報請臺灣高雄地方法院檢察
    署檢察官偵查起訴。
     理  由
一、上開事實，業經上訴人即被告甲○○於原審及本院審理時坦
    承不諱，且被告為警查獲後，於96年7月24日1時40分許所採
    集之尿液，經送驗結果，呈嗎啡陽性反應，此有高雄市立凱
    旋醫院96年8月13日報告編號A00000000號濫用藥物尿液檢驗
    報告、高雄市政府警察局新興分局煙毒尿液送驗登記代碼對
    照表各1份附卷可稽。是被告上揭出於任意性之自白與事實
    相符，應堪採為被告有罪之證據。被告於本院審理時雖辯稱
    ：案發當時並非同意接受警方採尿，只是當時在場都是警方
    人員，伊無法拒絕云云。惟查案發當時警方在「藝豐卡拉OK
    」沙發椅隙縫中查獲毒品海洛因1包，又在店後廚房櫃上查
    獲注射針筒4支及空夾鏈袋6只等物，後被告同意警方人員至
    其店2樓住處搜索時，又查獲海洛因1包、殘留海洛因粉末夾
    鏈袋1只及勺子2支等物，以上各情，有高雄市政府警察局執
    行臨檢現場檢查紀錄及搜索、扣押筆錄在卷可稽。被告雖否
    認上開毒品等物係其所有，然被告既有施用毒品前科，警方
    又在其店內及住處查獲毒品及注射針筒等物，在客觀上足認
    被告有施用毒品之犯行，依法自得對其逕行採尿，況被告並
    未表示拒絕採尿，進而接受採尿，自屬同意接受警方採尿，
    至為明確。所辯上情，自無可取。另被告雖聲請傳訊承辦警
    員以證明本件搜索並未使用搜索票，惟本件係被告同意警方
    至其住處執行搜索，有被告親筆簽名及捺指印之搜索、扣押
    筆錄在卷足憑，依刑事訴訟法第131條之1規定，自無再使用
    搜索票甚明，從而，被告聲請傳訊承辦警員乙節，核無必要
    ，併此明。綜上所述，本件事證明確，被告之犯行，堪以
    認定。
二、被告甲○○前於93年間因施用毒品案件，經本院以93年度毒
    聲字第2313號裁定送觀察、勒戒後，經評定有繼續施用毒品
    傾向，再經本院以93年度毒聲字第1788號裁定令入戒治處所
    施以強制戒治，嗣於94年5月19日執行完畢出監，並經臺灣
    高雄地方法院檢察署檢察官於94年5月9日以94年度戒毒偵字
    第222號為不起訴處分確定，此有本院院內索引卡紀錄表報
    表、臺灣高等法院被告前案紀錄表各1紙在卷足參，其於前
    案觀察、勒戒及強制戒治執行完畢後，5年內再犯本件施用
    毒品罪，應予依法論科。
三、核被告甲○○所為，係犯毒品危害防制條例第10條第1項之
    施用第一級毒品罪。被告施用毒品前之持有毒品行為，本應
    以持有毒品罪論，惟持有後進而施用，其持有之低度行為應
    被施用之高度行為所吸收，故不再另論其持有毒品罪。原審
    因而適用毒品危害防制條例第10條第1項之規定，並審酌被
    告經觀察、勒戒及強制戒治後，仍不知戒惕，無視於毒品對
    於自身健康之戕害及國家對於杜絕毒品犯罪之禁令，再次施
    用毒品，惡性非輕，然念及坦承犯行及所犯為自戕行為等一
    切情狀，量處有期徒刑8月，並認扣案之海洛因2包、注射針
    筒4支、空夾鏈袋6只、殘渣帶1只、塑膠杓子1支，被告均否
    認為其所有供施用毒品所用之物，此經被告陳明在卷，因認
    與本件被告施用第一級毒品犯行無關，爰不予宣告沒收銷燬
    或沒收。至被告所有之鐵杓子1支，為被告平日進食所用，
    亦經被告供明在卷，亦認與本件被告施用毒品犯行無關，不
    予宣告沒收。經核原判決認事用法並無不合，量刑亦屬適度
    ，被告上訴意旨，指摘原判決量刑過重不當，難認有理由，
    應予駁回。
據上論斷，應依刑事訴訟法第368條，判決如主文。
本案經檢察官林慶宗到庭執行職務。
中    華    民    國    97    年    3    月    27    日
                  刑事第九庭    審判長法  官   莊秋桃
                                      法  官   范惠瑩
                                      法  官   謝宏宗
以上正本證明與原本無異。
如不服本判決應於收受本判決後10日內向本院提出上訴書狀，其
未敘述上訴理由者，並得於提起上訴後10日內向本院補提理由書
狀（均須按他造當事人之人數附繕本）「切勿逕送上級法院」。
中    華    民    國    97    年    3    月    28    日
                                      書記官   熊惠津
附錄本判決論罪科刑法條：
毒品危害防制條例第10條第1項
施用第一級毒品者，處 6 月以上 5 年以下有期徒刑。
                                                 W


司法院資訊處製作；財團法人民間司法改革基金會備份。
